臺灣臺北地方法院民事裁定
111年度聲再字第848號
再審聲請人  永晉股份有限公司

法定代理人  郭亦堅  
上列再審聲請人因與再審相對人展元貿易有限公司間聲請再審事
件，對於民國111年1月26日本院110年度聲再字第961號確定裁定
聲請再審，本院裁定如下：
    主  文
再審聲請駁回。
再審聲請費用由再審聲請人負擔。
    理  由
一、按再審之訴，應於30日之不變期間內提起；前項期間，自判
    決確定時起算，判決於送達前確定者，自送達時起算；其再
    審之理由發生或知悉在後者，均自知悉時起算，但自判決確
    定後已逾5年者，不得提起；上開規定於就確定裁定聲請再
    審者準用之，民事訴訟法第500條第1項、第2項及第507條分
    別定有明文。查本院110年度聲再字第961號裁定（下稱原確
    定裁定）為不得抗告之裁定，於民國111年1月26日宣示當日
    即告確定，嗣於111年2月9日送達再審聲請人，經再審聲請
    人於111年3月11日就原確定裁定聲請本件再審等情，有原確
    定裁定送達證書、民事聲請再審狀上本院收文戳章在卷可稽
    （見110年度聲再字第961號卷第77頁、本院卷第17頁），是
    本件聲請再審尚未逾30日之不變期間，合先敘明。
二、聲請再審意旨略以：再審相對人於本院81年度簡上字第536
    號事件之準備程序時已表明「機器載來給我看又載回去了」
    等語，屬於自認，原審法院為不利再審聲請人之判決，再審
    聲請人提起再審之訴，均被駁回，數十次以節省浪費司法資
    源駁回並無依據。又本院110年度聲再字第412號裁定指出「
    是否成立自認，僅係訴訟事件法院認定事實當否之問題」，
    違背民事訴訟法第279條「當事人主張之事實，經他造於準
    備書狀內或言詞辯論時或在受命法官、受託法官前自認者，
    無庸舉證。」之規定。再者，原確定裁定理由第1項實為指
    摘原確定裁判或前次再審裁判如何違法，而對該聲明不服之
    裁判毫無指明有何違法，根本敷衍塞責；第2項「係指摘原
    訴訟事件確定判決之認定事實有如何違法」，是睜眼說瞎話
    ，依民事訴訟法第279條既無庸舉證，如何能指摘法院之認
    定事實有何違法；且原確定裁定缺漏第3、4項理由，爰依法
    聲請再審，請求廢棄原確定裁定等語。
三、按對於確定判決或裁定提起再審或聲請再審，依民事訴訟法
    第501條第1項第4款規定，必須表明再審理由。所謂表明再
    審理由，必須指明確定判決或裁定有如何合於法定再審事由
    之具體情事，始為相當，倘僅泛言有何條款之再審事由，而
    無具體情事者，仍難謂已合法表明再審理由，其再審之訴或
    再審聲請為不合法，且毋庸命其補正，逕行駁回之（最高法
    院60年台抗字第688號、61年台再字第137號、64年台聲字第
    76號裁定意旨參照）。且按當事人提起再審之訴或聲請再審
    ，雖聲明係對某件再審判決或裁定為再審，但審查其再審訴
    狀理由，實為指摘原確定裁判或前次之再審裁判如何違法，
    而對該聲明不服之再審判決或裁定，則毫未指明有如何法定
    再審理由。此種情形，可認為未合法表明再審理由，逕以其
    再審（再審之訴或聲請再審）為不合法駁回之（最高法院69
    年度第3次民事庭會議決定㈠參照）。
四、經查，本件再審聲請人所主張再審相對人於本院81年度簡上
    字第536號事件之準備程序時已表明「機器載來給我看又載
    回去了」等語，屬於自認等情，係針對本院81年度簡上字第
    536號判決認定之事實有如何違法情節為指摘；所指摘本院1
    10年度聲再字第412號裁定違背民事訴訟法第279條之規定等
    語，亦係針對本院110年度聲再字第412號裁定有何違法情節
    為指摘，均非針對原確定裁定有何法定再審事由為主張，揆
    諸上開說明，難謂已合法表明本件之再審理由。而所指原確
    定裁定理由敷衍塞責、睜眼說瞎話，且缺漏第3、4項理由等
    語，亦僅係對於原確定裁定表明不服，並未指明原再審確定
    裁定有何合於民事訴訟法第496條各款所列再審事由之具體
    情事。從而，聲請人既未指明原確定裁定有何合於民事訴訟
    法第496條第1項各款或第497條所定再審事由之具體情事，
    其聲請再審顯未具備再審合法要件，無庸命其補正，應逕予
    駁回。
五、據上論結，本件再審聲請為不合法，爰裁定如主文。 
中　　華　　民　　國　　111 　年　　7 　　月　　28　　日
                  民事第一庭    審判長法　官　賴錦華
　　　　　　　　　
　　　　　　　　                      法  官  熊志強
　　　　　　　　　　　　　　　　　　　
　　　  　　　　                      法  官  呂俐雯
以上正本係照原本作成。
本裁定不得抗告。
中　　華　　民　　國　　111 　年　　7 　　月　　28　　日
                                  書記官　吳芳玉